【裁判字號】    92,交聲,542
【裁判日期】    920620
【裁判案由】    聲明異議
【裁判全文】
臺灣臺中地方法院交通事件裁定                    九十二年度交聲字第五四二號
     原處分機關     交通部公路總局台中區監理所
     異議人即
     受處分人       甲○○
右列受處分人因違反道路交通管理處罰條例案件，對於交通部公路總局台中區監理所
九十二年五月十五日所為之處分（中監違字第裁六○─Ｐ00000000號裁決書
），聲明異議，本院裁定如左：
    主  文
異議駁回。
    理  由
一、原處分機關略以：異議人即受處分人甲○○，於九十一年四月十九日十八時三十
    二分許，因其所有之車號ＤＺ─○二九六號自用小客車，在花蓮縣新城鄉○里村
    ○里路○○里○路口，因駕車行經有燈光號誌管制之交岔路口闖紅燈之違規事實
    ，經花蓮縣警察局交通警察隊員警逕行舉發，受處分人未依限期到案，該所遂於
    九十二年五月十五日以中監違字第裁六○─Ｐ00000000號裁決書裁處受
    處分人違反道路交通管理處罰條例第五十三條、第六十三條之規定，處罰鍰新台
    幣五千四百元整，並記違規點數三點，逾期則依違反道路交通管理事件統一裁罰
    標準表及裁決書處罰主文裁處，於法並無不合等語。
二、聲明異議意旨略以：受處分人為九二一地震全倒受災戶，違規通知書之地址為戶
    籍地，但已全倒而全部拆除，現在無人居住該處，因重建未完成致戶籍遲未遷移
    而使通知書無法收到，爰聲明異議云云。
三、按汽車駕駛人，行經有燈光號誌管制之交岔路口闖紅燈者，處新台幣一千八百元
    以上五千四百元以下罰鍰，並記違規點數三點；又按汽車地址如有變更，應向公
    路監理機關辦理登記。道路交通安全規則第一百零二條第一項第一款、第二十三
    條第一項，道路交通管理處罰條例第五十三條、第六十三條第一項第三款分別定
    有明文。經查，本件受處分人甲○○所有之ＤＺ─○二九六號自用小客車，在花
    蓮縣新城鄉○里村○里路○○里○路口，因駕車行經有燈光號誌管制之交岔路口
    闖紅燈之違規事實處，有舉發通知單一紙、採證照片二張附卷可憑，受處分人亦
    不爭執違規事實，並自承所寄通知書之地址為其戶籍地且未遷移，而原舉發機關
    依公路監理機關電腦資料留存之受處分人法定住址即戶籍地址，經郵局掛號郵寄
    無法送達，乃依法辦理公示送達，此亦有交通部公路局台中區○○○○○道路交
    通管理事件裁決書、郵局退回之信封回執、原舉發機關於九十一年八月三十日以
    花警交字第○九一○○三三一一一○號函公示送達公告等附卷可稽。是上開逕行
    舉發違反道路交通管理事件通知單，已經合法送達，可以認定。受處分人以其未
    住於該處所而未收到舉發違反道路交通管理事件通知單，指摘原處分機關裁定不
    當，並無理由，是其聲明異議應予以駁回。
四、據上論斷，應依道路交通管理處罰條例第八十七條、道路交通案件處理辦法第十
    九條，裁定如主文。
中      華      民      國    九十二    年      六      月     二十     日
                                        臺灣臺中地方法院交通法庭
                                            法  官    許  金  樹
右正本證明與原本無異。
如不服本裁定應於送達後五日內向本院提出抗告狀。
                                            書記官
中      華      民      國    九十二    年      六      月     二十     日


司法院資訊處製作；財團法人民間司法改革基金會備份。
